【裁判字號】    92,交易,19
【裁判日期】    920611
【裁判案由】    過失致死等
【裁判全文】
臺灣彰化地方法院刑事判決                          九十二年度交易字第一九號
    公  訴  人  臺灣彰化地方法院檢察署檢察官
    被      告  甲○○
                乙○○
    右  一  人
    選任辯護人  張益隆律師
右列被告等因過失致死等案件，經檢察官提起公訴（九十一年度偵字第三五九二、八
八九九號），本院判決如左：
    主      文
甲○○因過失致人於死，處有期徒刑拾月，緩刑肆年；又因服用酒類，不能安全駕駛
動力交通工具而駕駛，處拘役伍拾玖日，如易科罰金，以佰元折算壹日。
乙○○因過失致人於死，處有期徒刑拾月，緩刑肆年。
    事      實
一、甲○○明知酒後開車易生危險，竟於民國九十一年六月一日二十時許，在彰化縣
    福興鄉夏粘村與朋友共飲啤酒三罐後至同日二十三時後，其呼氣所含酒精濃度已
    達每公升零點九○毫克，明知已不能安全駕駛動力交通工具，竟仍駕駛車牌號碼
    Ｙ五─八五四二號自用小客車，沿彰化縣福興鄉○○路○段由南往北方向行駛，
    行經沿海路四段福安宮旁時，其原應注意遵守當地最高速限為每小時四十公里之
    規定；且飲用酒類或其他類似物後其吐氣所含酒精成份超過每公升零點二五毫克
    或血液中酒精濃度超過百分之０點０五以上者，汽車駕駛人不得駕車；又汽車行
    經無號誌之交岔路口應減速慢行，及注意車前狀況，並隨時採取必要安全措施，
    而當時客觀上並無不能注意之情事，然甲○○疏於注意及此，於酒後仍以時速七
    十公里之速度在上開道路超速行駛，復在無號誌之交岔路口未減速慢行及注意車
    前狀況。適有乙○○騎乘車牌號碼ＫＶＣ─七七三號重型機車，後座附載有乘客
    施金輝，自沿海路四段振興巷九號路旁駛出，正欲由東南往西北方向斜穿過沿海
    路，亦原應注意汽車行經無號誌之交岔路口，左轉車應讓快車道直行車先行，而
    當時客觀上並無不能注意之情事，乙○○疏未讓直行車先行，即貿然左轉彎，致
    甲○○所駕駛之車號Ｙ五─八五四二號小客車撞擊上由乙○○所駕駛之ＫＶＣ─
    七七三號重型機車後座，使施金輝受有頭部外傷、顱內出血等身體傷害，經送醫
    急救，延至同年六月七日上午十二時五十五分許不治死亡。
二、案經彰化縣警察局鹿港分局報請及臺灣彰化地方法院檢察署檢察官相驗後自動檢
    舉偵查起訴。
    理      由
一、右開犯罪事實，業據被告甲○○坦白承認，訊據被告乙○○則否認有何過失，辯
    稱：並未看到被告甲○○之車子，且當時已完成左轉且直行在道路前方，始遭酒
    醉駕車超速行駛之被告甲○○，自正後方追撞機車，致發生本件車禍云云。惟查
    ：被告乙○○先於警詢中自承「我機車要騎出來，他就從我後面撞上，那裡有間
    廟，我剛好要騎出來左轉，他就從後面撞上，‧‧‧我載他一轉出來就被撞，我
    還來不及打方向燈就撞上了，‧‧‧正要回頭看有無來車就被撞了」、「我當時
    要到對面車道，所以從路旁騎到快車道去，當時我沒見到車子過來」等語（見偵
    字第三五九二號卷第二七頁、相驗卷第二八頁），被告甲○○亦於警詢、偵查中
    均供稱：「被告乙○○之機車從右邊切到我車道，我們是同方向，我煞車已來不
    及了」等語，堪認被告乙○○確實有未停讓快車道之直行車先行之事實，被告乙
    ○○以前開情詞置辯，並不足採。此外，又有肇事車輛及車禍現場相片九張、彰
    化縣警察局交通事故調查報告表、彰化縣警察局舉發違反道路交通管理事件通知
    單（彰警交字第Ｉ00000000號）影本、測試觀察紀錄表及呼氣酒精濃度
    測試記錄各一份附卷可稽。另本件車禍被害人施金輝因此受傷死亡，亦經檢察官
    督同檢驗員相驗屬實，製有相驗筆錄、相驗屍體證明書、驗斷書在卷可憑。
二、按酒精濃度呼氣達每公升零點五五（零點五五ＭＧ／Ｌ）或血液濃度達零點一一
    ％以上者，肇事率為一般正常人之十倍，已達不能安全駕駛動力交通工具之標準
    ，有法務部八十八年五月十八日法八八檢字第○○一六六九號函可參。被告甲○
    ○為警查獲時，所檢測之呼氣所含酒精濃度高達每公升零點‧九○毫克，顯已不
    能安全駕駛動力交通工具，是其所為刑法第一百八十五條之三之犯行應堪認定。
三、按行車速度，應依標誌或標線之規定；又汽車行駛時，駕駛人應注意車前狀況，
    並隨時採取必要之安全措施；而汽車行駛至無號誌之交岔路口，轉彎車應讓直行
    車先行；另飲用酒類或其他類似物後其吐氣所含酒精成份超過每公升零點二五毫
    克或血液中酒精濃度超過百分之０點０五以上者，汽車駕駛人不得駕車，此為駕
    駛人應行注意之基本事項，並據道路交通安全規則第九十四條第一項、第九十四
    條第三項、第一百零二條第一項第六款及第一百十四條第二款分別定有明文。被
    告甲○○、乙○○考領有適當之駕駛執照，已經本院審核無訛及道路交通事故調
    查報告表載明，其當熟知上揭規定，而肇事後對於被告甲○○所實施之酒精濃度
    測試，發現其酒精濃度已達每公升零點九０毫克，有上開酒精濃度測試單可參。
    被告甲○○當時飲用酒類後，已達不能安全駕駛動力交通工具之程度，已如前述
    ，且當時依其情況，又非不能注意，竟因酒後無法安全駕駛動力交通工具仍貿然
    行駛，又疏不注意車前狀況，超速行駛，以致肇事，其有過失至明。而被告乙○
    ○未讓快車道直行車先行，逕自路旁貿然左轉彎，致被告甲○○所駕駛之車牌號
    碼Ｙ五─八五四二號自用小客車追撞其駕駛之車牌號碼ＫＶＣ─七七三號重型機
    車後座，足證被告乙○○亦有過失。再者，本件車禍經本院送請台灣省車輛行車
    事故覆議鑑定委員會覆議結果，亦認「乙○○於夜間駕駛重機車，行經無號誌之
    交岔路口，左轉未讓直行車先行，與甲○○於夜間酒精濃度過量駕駛自小客車，
    行經無號誌交岔路口，未減速反嚴重超速行駛，同為肇事原因。」，此有上開鑑
    定委員會九十二年三月二十八日府覆議字第九二一○二○０號覆議意見書在卷可
    稽（見本院卷）。再如上開檢察官相驗所見，被害人施金輝確因本件車禍而引發
    頭部外傷、顱內出血致死，則被告二人過失駕車肇事行為，與被害人施金輝之死
    亡結果間，自具有相當因果關係，事證明確，被告二人過失致人於死犯行已臻明
    確，均堪以認定。
四、核被告甲○○所為，係犯刑法第一百八十五條之三酒後駕車、第二百七十六條第
    一項過失致死罪。被告乙○○所為，係犯刑法第二百七十六條第一項過失致死罪
    。又被告甲○○係汽車駕駛人，其酒醉駕車因而致被害人施金輝死亡，依法就過
    失致死罪部分加重其刑。被告甲○○所犯右揭二罪間，犯意各別，行為互異，應
    予分論併罰。按行車未遵守交通規則而過失致人於死之行為，雖非如故意行為之
    惡性重大，但因被告甲○○係酒後超速駕車肇事，與被告乙○○之行為均過於怠
    忽，驟然釀成此悲劇，其家屬之精神、心理亦因之受嚴重創傷，內心之悲痛、遺
    憾，經久無以平息、彌補，其罪責，誠不能視為輕微。爰審酌被告二人之素行、
  行為所生之危害、肇事之情節及過失程度，犯後並均已取得被害人家屬之諒解等
    一切情狀，各量處如主文所示之刑，並就被告甲○○所犯公共危險罪部分諭知易
    科罰金折算標準。又查被告二人前均未曾受有期徒刑以上刑之宣告，有台灣彰化
    地方法院檢察署刑案資料查註紀錄表及台灣高等法院被告全國前案紀錄表在卷可
    稽，二人甫值青年之際，渠等工作、家庭均待其本人維繫經營，其因一時怠忽而
    罹刑章，經此次偵審及刑之宣告後，當能知所警惕，本院思之再三，認就被告二
    人所犯過失致死罪刑部分所宣告之刑以暫不執行為適當，併各諭知緩刑四年，以
    期其二人自新、自勵。至於被告甲○○所犯公共危險部分，認其行為所生之危害
    不小，不宜併宣告緩刑，以免將來再有疏虞或不當之行為發生，造成不必要之負
    累。
據上論斷，應依刑事訴訟法第二百九十九條第一項前段，道路交通管理處罰條例第八
十六條第一項，刑法第十一條前段、第一百八十五條之三、第二百七十六條第一項、
第四十一條第一項前段、第七十四條第一款，罰金罰鍰提高標準條例第一條前段、第
二條，判決如主文。
本案經檢察官徐則賢到庭執行職務。
中      華      民      國    九十二    年      六      月     十一     日
                                    臺灣彰化地方法院交通法庭
                                        法      官  李  水  源
右正本證明與原本無異。
如不服本判決，應於判決送達後十日內向本院提出上訴狀( 須附繕本 )。
                                        法院書記官  廖  建  興
中      華      民      國    九十二    年      六      月     十三     日
刑法第一百八十五條之三：
服用毒品、麻醉藥品、酒類或其他相類之物，不能安全駕駛動力交通工具而駕駛者，
處一年以下有期徒刑、拘役或三萬元以下罰金。
刑法第二百七十六條
因過失致人於死者，處二年以下有期徒刑、拘役或二千元以下罰金。
從事業務之人，因業務上之過失犯前項之罪者，處五年以下有期徒刑或拘役，得併科
三千元以下罰金。


司法院資訊處製作；財團法人民間司法改革基金會備份。
